臺灣屏東地方法院刑事判決　　　　　　　　94年度易字第12號
公　訴　人　臺灣屏東地方法院檢察署檢察官
被　　　告　甲○○　男　31歲.
上列被告因竊盜案件，經檢察官提起公訴（93年度偵字第792 號
），本院判決如下：
    主  文
甲○○竊盜，處拘役貳拾日，如易科罰金，以佰元折算壹日。
    事  實
一、甲○○於民國92年6 月某日間，受其雇主王素雪指示在屏東
    縣潮州鎮○○路41號附近土地整地時，因見乙○○所有西元
    1990年出廠、排氣量為2659ＣＣ，未懸掛車牌之CHINA 牌自
    用小貨車（車牌號碼為2478─FC號，引擎號碼為4DR5─B028
    10號）停放該處，竟意圖為自己不法之所有，本於竊盜之意
    思，於同年6 月10日16時許，向不知情之廢棄車回收業者李
    彰信（已由檢察官為不起訴處分）佯稱上開小貨車係其所有
    ，而將上開自小貨車以3500元售予李彰信，李彰信於是委由
    不知情之陳聰仁（已由檢察官為不起訴處分）駕駛車牌號碼
    5U─351 號拖吊車，由甲○○引導李彰信、陳聰仁共同至上
    開自小貨車停放處，並在場指示李彰信、陳聰仁拖吊上開自
    小貨車，而竊取上開自小貨車，陳聰仁乃駕駛上開拖吊車將
    上開自小貨車拖吊至其所經營位於屏東縣萬丹鄉○○段農地
    上之聰協汽車解體廠，甲○○則將上開3500元留供己花用。
    嗣於同年6 月11日15時30分許，為警循線在陳聰仁所經營之
    上開汽車解體廠查獲。
二、案經屏東縣警察局潮州分局報請台灣屏東地方法院檢察署檢
    察官偵查起訴。
    理  由
一、訊據被告甲○○雖然承認有將上開自小貨車售予李彰信之事
    實，惟矢口否認有竊盜之犯行，並辯稱：「王素雪叫我去整
    地，因為那台小貨車放在那裡6 、7 年了，都不移開，是王
    素雪叫我把車子吊走的，並不是要偷那台車，車主看到我叫
    人把車子拖走後，才說是我偷的」云云。經查：
  (一)前開自小貨車為被害人乙○○於92年6 月10日17時許在屏東
    縣潮州鎮○○路170 號前失竊之物等情，業據被害人乙○○
    於警詢時指訴甚詳，並有贓物認領保管單、車輛竊盜資料個
    別查詢報表、屏東縣警察局車輛尋獲受理報案單各1 紙，及
    照片12幀在卷可稽，可見上開自小貨車確係被害人乙○○所
    失竊之物無疑。
  (二)被告甲○○雖辯稱：王素雪叫我整地，那台小貨車停在該處
    已經六、七年了，是王素雪叫我把車吊走，我不是要偷車子
    云云，惟證人王素雪於偵查中證稱：我確實有在我家門口整
    地，並拜託被告找人來整地，但沒有叫被告處理空地的廢棄
    車輛，因為車子不是我的，我不可能叫被告處理，而且停放
    的位置沒有影響到我要整地的範圍等語（見偵查卷第51頁）
    ，可見證人王素雪並未指示被告將上開自小貨車吊走，雖由
    卷附之車輛竊盜資料個別查詢報表所示上開小貨車係79年出
    廠，車齡至為老舊，被害人乙○○亦稱該車前擋風玻璃有破
    損等情，此有上開小貨車照片3 幀在卷可參，然該車除擋風
    玻璃有破損外，其外表尚屬正常，被害人雖指稱上開自小貨
    車價值有17萬元等語，雖有誇大之情形，但此可證明該車仍
    有一定之價值且被害人乙○○亦無拋棄之意，被告未得所有
    人之同意，竟將之據為己有，其行為核屬竊盜無疑。是被告
    甲○○上開辯解，顯係卸責之詞，不足採信，本件事證明確
    ，被告犯行堪以認定。
二、核被告所為，係犯刑法第320 條第1 項之竊盜罪。又刑法第
    321 條第1 項第4 款之「結夥三人」，係以結夥犯均有責任
    條件為要件，本件李彰信、陳聰仁雖在場拖吊，但其等並不
    知情，故被告所犯僅構成普通竊盜罪，不得論以結夥三人竊
    盜罪，另被告既在場指揮拖吊，已親自著手犯罪之實施，雖
    有利用不知情之李彰信、陳聰仁共同為之，亦不得論以間接
    正犯，均併此敘明。爰審酌被告素行、犯罪之動機、目的、
    手段、所得財物不多及犯罪後矢口否認有竊盜意思等一切情
    狀，量處如主文所示之刑，並諭知易科罰金之折算標準。
據上論斷，應依刑事訴訟法第299 條第1 項前段，刑法第320 條
第1 項、第41項第1 項前段，罰金罰鍰提高標準條例第1 條前段
、第2 條，判決如主文。
本案經檢察官丙○○到庭執行職務。
中　　華　　民　　國　　94　　年　　6 　　月　　9 　　日
                  刑事第二庭    審判長法  官  黃國永
                                      法  官  蘇碧珠
                                      法  官  余德正
以上正本證明與原本無異。
如不服本判決應於收受本判決送達後十日內向本院提出上訴書狀
，其未敘述上訴理由者，並得於提起上訴後十日內向本院補提理
由書狀（均須按他造當事人之人數附繕本）「切勿逕送上級法院
」
                                      書記官  潘美碧
中　　華　　民　　國　　94　　年　　6 　　月　　9 　　日
附錄本判決論罪之法條：
刑法第320條第1項
意圖為自己不法之所有或第三人不法之所有，而竊取他人之動產
者，為竊盜罪，處五年以下有期徒刑、拘役或五百元以下罰金。
